臺灣高等法院臺南分院刑事判決　　　　　　　 九十一年度上易字第一九六號　 Ｃ
　　　上　訴　人
　　　即　被　告　丙　○　○
右上訴人因竊盜案件，不服臺灣臺南地方法院九十年度易字第二一九０號中華民國九
十年十二月五日第一審判決（起訴案號：臺灣臺南地方法院檢察署九十年度偵字第一
０八五三號），提起上訴，本院判決如左：
      主      文
上訴駁回。
      事      實
一、丙○○於民國六十九年、七十年、八十四年、八十七年、八十九年各因竊盜罪，
    分經臺灣臺南地方法院及本院判處有期徒刑六月、一年八月、十月、六月、十月
    及罰金五千元，為有竊盜犯罪習慣之人。其曾於八十九年間，因竊盜及公共危險
    等案件，經本院各判處有期徒刑六月確定，並經定執行刑為十月，而於九十年四
    月三十日執行完畢，仍不知悔改，竟意圖為自己不法之所有，於九十年九月十八
    日二十時四十分許，潛入臺南市○○路○段新樓醫院四六二號病房內，乘在該病
    房照顧住院兒子的甲○○上廁所之際，著手竊取甲○○放置在病房內之皮包（內
    有新台幣《下同》一千三百元、身分證及健保卡各一張）及行動電話一支，得手
    後隨即將上開物品放入其所穿著之長褲口袋內，適甲○○走出廁所，看見丙○○
    在該病房內隔壁病床前欲離去，即問丙○○到病房找誰，丙○○藉詞說要找第一
    床病人未著，隨即離去，甲○○轉頭發覺其放置在病房內之大型行李袋被人打開
    ，且袋內之皮包及行動電話均不見，隨即追趕出病房外，在丙○○之長褲口袋內
    ，取出其所有之上開皮包及行動電話，並報警處理而查獲。
二、案經臺南市警察局第一分局報請臺灣臺南地方法院檢察署檢察官偵查起訴。
      理      由
一、訊據上訴人即被告丙○○矢口否認右揭竊盜之犯行，辯稱：伊真的沒有偷東西，
    是伊母親要伊去找他的朋友「阿涼姐」，當伊進入病房內，等了一會，伊問被害
    人甲○○，住隔壁的人是否係「阿涼姐」，但被害人請伊出去，伊有罵被害人三
    字經，伊向護士說伊並沒有偷拿被害人的東西，另可查明醫院之監視器或東西上
    有無伊的指紋云云。惟查：右揭犯罪事實，業據被害人甲○○於警訊中指稱：「
    （問：妳於何時？何地？發現被竊？被竊何物？被何人所竊？當時情形如何？妳
    是如何發現的？）於九十年九月十八日下午二十時四十分許，在臺南市○區○○
    路一段五十七號新樓醫院四樓四六二號病房外面，當場發現乙名男子竊走我所有
    皮夾及行動電話；當時該名男子站在四六二號病房第三床旁邊，我問他要找誰，
    他就回答要找第一床，我就跟他說那個人等一下就回來，然他就走出去，我發現
    可疑就檢查我的皮包，結果發現我的皮包及行動電話均不見，我就追出去，發現
    他的褲子口袋鼓鼓的很可疑，就詢問他是否偷我的東西，他沒回答，我就從他口
    袋取出我被竊之皮夾及行動電話」、「（問：當時有沒有人看到？所被竊的物品
    是放置何處？）當時有乙名女子住在四六六房第二床也有看到，我放在四六二號
    病床桌上，我把被竊之物放於乙只背包內」（見警卷第五頁）；其於檢察官偵查
    中復具結指稱：「（問：你於九十年九月十八日有無在新樓醫院四六二號房附近
    看到庭上的丙○○？）是，當時我在四六二病房照顧我兒子，當時我去上廁所，
    出來後看到他（被告）站在隔壁床桌前，我問他做何事，他說他要找另一病床之
    人，另一病床的小孩他媽媽帶他去重新裝針筒，同時發現我所有的大袋子被打開
    過，我發現我長型皮包、手機都不見，我馬上追出去，我有叫他，他有回頭，看
    到他褲子口袋鼓鼓的，後他讓我翻他的口袋，就翻到我的手機及皮包」（見偵查
    卷第十六頁及背面）；及於本院審理時指稱：「（問：如何發現東西不見？）當
    時我是去上廁所，回來後我看到我的皮包是被豎起來的，而且拉鍊被打開，然後
    我發現我的手機和皮包不見了，我出去找被告問他有沒有拿，他說他沒有拿，但
    我從他的口袋找出我的東西」（見本院卷第四五及四六頁）等語明確。核與在場
    目擊被害人從被告口袋取出贓物之證人乙○○於警訊中證稱：「（妳於何時？何
    地？目賭何事？當時情形如何？）於九十年九月十八日下午二十時四十分許，在
    台南市○區○○路一段五十七號新樓醫院四樓四六二號病房外面，當時我正在病
    房外散步，看到有乙名女子問乙名男子，你是否拿我的皮包，我聽到那男子回答
    沒有，結果那名女子就當場從該名男子褲子口袋取出皮夾及行動電話」（見警卷
    第六頁）；其於檢察官偵查中復具結證稱：「（請詳述你當時看到的情形？）我
    當時散步過去，我有看到甲○○從那名男子（被告）的口袋拿出手機及皮包」、
    「（有何意見？）我當時還聽到他們的對話，聽到甲○○拿出皮包及手機還問丙
    ○○說這是什麼」（見偵查卷第十六頁背面及十七頁）；及於本院審理時證稱：
    「（你看到何事？）我是看到洪慧貞從被告身上拿出他的東西」（見本院卷第四
    六頁）等語相符，顯見被告確有行竊被害人甲○○之行為，是被告辯稱：伊真的
    沒有偷拿被害人的東西，並可查明醫院之監視器或東西上有無伊的指紋云云，委
    無足取。至於被告另辯稱：係要到該病房找伊母親的朋友「阿涼姐」云云，然「
    阿涼姐」者，苟係被告母親之友人，被告豈有無法提供「阿涼姐」之真實姓名、
    年籍、住址或聯絡通信方法，以供本院查證之理，是其所辯顯悖常情。此外，並
    有贓物認領保管單一紙在卷足稽。綜上所述，審酌以觀，被告所辯顯屬事後卸責
    之詞，不足採信，本件事證甚為明確，被告之竊盜犯行堪予認定。
二、核被告意圖為自己不法之所有，而竊取他人之財物，所為係犯刑法第三百二十條
    第一項竊盜罪。查被告前於八十九年間，因竊盜及公共危險等案件，經法院各判
    處有期徒刑六月確定，並經定執行刑為十月，於九十年四月三十日執行完畢，有
    臺灣高等法院被告全國前案紀錄表一份在卷可按，其於五年以內再犯本件有期徒
    刑以上之本罪，為累犯，依刑法第四十七條規定，加重其刑。
三、原審以被告罪證明確，因予適用竊盜犯贓物犯保安處分條例第三條第一項第一款
    ，刑法第三百二十條第一項、第四十七條，罰金罰鍰提高標準條例第一條前段，
    並審酌被告有多次竊盜、違反麻醉藥品管理條例及公共危險前科，素行不良，乘
    因病住醫院病患及其家屬不注意或不在病房之際，潛入病房竊取他人財物，增添
    病人及家屬心理負擔且造成財物損失，其趁人之危之行徑，惡性甚重，及其犯罪
    之動機、目的、手段、所得利益、所生危害非輕、犯罪後執詞否認犯行更誣賴被
    害人栽贓等一切情狀，量處有期徒刑一年六月，以資懲儆。又審酌被告於六十九
    年、七十年、八十四年、八十七年、八十九年各因竊盜罪，分經臺灣臺南地方法
    院及本院判處有期徒刑六月、一年八月、十月、六月、十月及罰金五千元，有上
    引被告全國前案紀錄表一份在卷可佐，觀之其上揭竊盜犯罪前科，自六十九年迄
    今，期間長達近二十餘年，仍未警愓悔過再犯本件之罪，足認被告確有竊盜犯罪
    之習慣，應予進入勞動場所矯正偷竊惡習，建立正確價值觀念，培養勤奮之工作
    態度，再回歸社會，爰並諭知應於刑之執行前，令入勞動場所強制工作三年。核
    其認事用法均無違誤，量刑亦稱妥適，被告上訴意旨猶執前詞否認犯罪，為無理
    由，應予駁回。
據上論斷，應依刑事訴訟法第三百六十八條，判決如主文。
本案經檢察官許仲瑩到庭執行職務。
中    華    民    國      九十一      年      四      月      二十四    日
                                  臺灣高等法院臺南分院刑事第四庭
                                      審判長法官  陳    義    仲
                    法官  宋    明    蒼
                                            法官  楊    子    莊
右正本證明與原本無異。
不得上訴。
                                      法院書記官  王    全    龍
中    華    民    國      九十一      年      四      月     二十五     日
附錄法條：
刑法第三百二十條第一項：意圖為自己或第三人不法之所有，而竊取他人之動產者，
                        為竊盜罪，處五年以下有期徒刑、拘役或五百元以下罰金
                        。
